臺灣臺東地方法院刑事裁定
111年度聲字第425號
聲  請  人  臺灣臺東地方檢察署檢察官
受  刑  人  謝淵瀞


上列聲請人因受刑人數罪併罰有二裁判以上，聲請定其應執行之
刑（111年度執聲字第235號），本院裁定如下：
    主  文
謝淵瀞所犯如附表所示之罪刑，應執行有期徒刑參年貳月。
    理  由
一、聲請意旨略以：受刑人謝淵瀞因違反毒品危害防制條例等案
    件，先後經法院判決確定如附表所示，應依刑法第53條及第
    51條第5款規定，定其應執行之刑，爰依刑事訴訟法第477條
    第1項聲請定其應執行刑等語。
二、按裁判確定前犯數罪者，併合處罰之。但得易科罰金之罪與
    不得易科罰金之罪者，不在此限；前項但書情形，受刑人請
    求檢察官聲請定應執行刑者，依第51條規定定之；數罪併罰
    ，有2裁判以上者，依第51條之規定，定其應執行之刑；宣
    告多數有期徒刑者，於各刑中之最長期以上，各刑合併之刑
    期以下，定其刑期。但不得逾30年，刑法第50條第1項但書
    第1款、第2項、第53條、第51條第5款分別定有明文。次按
    刑事訴訟法第370條第2項、第3項，已針對第二審上訴案件
    之定應執行刑，明定有不利益變更禁止原則之適用；而分屬
    不同案件之數罪併罰有應更定執行刑之情形，倘數罪之刑，
    曾經定應執行刑，再與其他裁判宣告之刑定應執行刑時，在
    法理上亦同受此原則之拘束。亦即，另定之執行刑，其裁量
    所定之刑期，不得較重於前定之執行刑加計後裁判宣告之刑
    或所定執行刑之總和（最高法院109年度台抗字第1291號裁
    定意旨參照）。又數罪併罰中之一罪，依刑法規定得易科罰
    金，若因與不得易科之他罪併合處罰結果而不得易科罰金時
    ，原可易科部分所處之刑，自亦無庸為易科罰金折算標準之
    記載（司法院大法官會議釋字第144、679號解釋意旨參照）
    。
三、經查，本件受刑人因違反毒品危害防制條例等案件，先後經
    本院判處如附表所示之罪刑，並均經分別確定在案，且各罪
    俱係於附表編號1所示判決確定日期（民國109年6月9日）前
    所為，就上開各案犯罪事實為最後判決之法院復為本院，有
    各該判決書及臺灣高等法院被告前案紀錄表各1份在卷可稽
    。而其中附表編號1、4所示之罪係處得易科罰金之刑，其餘
    之罪則不得易科罰金，合於刑法第50條第1項但書第1款之情
    形，依同條第2項規定，須經受刑人請求檢察官聲請定其應
    執行刑，始得依同法第51條規定定之。茲受刑人已具狀請求
    檢察官就如附表所示之各罪聲請合併定應執行刑，有其親簽
    並按捺指印之請求臺灣臺東地方檢察署檢察官向法院聲請定
    應執行刑須知暨聲請書1份在卷可稽，且經執行檢察官訊問
    確認，則聲請人據此聲請定其應執行之刑，於法即無不合，
    應予准許。又受刑人所犯如附表編號1、2、3所示之罪，固
    曾經臺灣高等法院花蓮分院以109年度聲字第266號裁定定應
    執行刑為有期徒刑3年1月確定，然因具有增加經另案判決確
    定而合於數罪併罰之其他犯罪之例外情形，本院仍得就附表
    編號1至4所示之罪再合併定其應執行刑，惟本院就附表編號
    1至4所示之罪再為定應執行刑之裁定時，除不得逾越刑法第
    51條第5款所定界限外，亦不得重於前揭所定之執行刑加計
    後之總和。又經本院發函詢問受刑人對於定刑之意見後，受
    刑人迄今仍未回覆本院，已給予陳述意見之機會。爰斟酌受
    刑人各次犯罪之時間、情節、行為次數、行為方式、法益侵
    害情況、所犯罪名及罪質異同、加重效益，對於受刑人所犯
    數罪為整體非難評價，於不逾越內、外部界限之範圍內，定
    其應執行之刑如主文所示。
四、至受刑人所犯如附表編號1、4所示之罪雖經法院判處得易科
    罰金之刑，然既與不得易科罰金之刑合併定應執行刑，揆之
    前揭說明，自無庸再為易科罰金折算標準之諭知，附此敘明
    。
五、依刑事訴訟法第477條第1項，刑法第50條第1項但書第1款、
    第2項、第53條、第51條第5款，裁定如主文。
中　　華　　民　　國　　111 　年　  12　　月　 　8  　日
                  刑事第二庭  法  官  李承桓 
以上正本證明與原本無異。
如不服本裁定，應於裁定送達後5日內向本院提出抗告狀（須附
繕本）。「切勿逕送上級法院」　　　　　　　　　
                              書記官  許惠棋
中　　華　　民　　國　　111 　年　　12　　月　　9 　　日
【附表】：受刑人定應執行刑案件一覽表
編      號  1 2 3 4 罪      名  毒品危害防制條例 (轉讓第三級毒品) 毒品危害防制條例 (販賣第三級毒品) 毒品危害防制條例 (販賣第三級毒品) 傷害 宣  告  刑   有期徒刑2月，如易科罰金，以新臺幣1,000元折算1日。 ⒈有期徒刑1年11月 ⒉有期徒刑2年1月(判2次) ⒊有期徒刑1年10月 ⒋有期徒刑1年9月 有期徒刑1年10月 有期徒刑2月，如易科罰金，以新臺幣1,000元折算1日。    以上前經花蓮高分院109年度上訴字第29號判決定應執行刑為有期徒刑3年確定   犯 罪 日 期  108年4月24日 ⒈108年4月21日 ⒉108年4月21日 ⒊108年4月22日 ⒋108年4月底某日 108年5月間某日  106年11月26日 偵 查 機 關 年 度 案 號  臺東地檢108年度偵字第2186、2187、2416號 臺東地檢108年度偵字第2186、2187、2416號 臺東地檢108年度偵字第2186、2187、2416號 臺東地檢107年度偵字第3108號、108年度偵字第855號、109年度偵字2476號、108年度偵續字第13號、109年度偵緝字第37號  最  後 事實審 法    院 花蓮高分院 花蓮高分院  花蓮高分院  臺灣臺東地方法院  案    號 109年度上訴字第29號 109年度上訴字第29號  109年度上訴字第29號  108年度訴字第60號 109年度原易字第103號  判決日期 109年6月9日 109年6月9日  109年6月9日  110年12月23日  確定判  決 法    院 花蓮高分院 花蓮高分院 花蓮高分院  臺灣臺東地方法院  案    號 109年度上訴字第29號 109年度上訴字第29號  109年度上訴字第29號  108年度訴字第60號 109年度原易字第103號  判    決 確定日期 109年6月9日 (不得上訴) 109年7月9日 109年8月13日 (撤回上訴) 110年12月23日 備          註  臺東地檢110年度執更字第51號   臺東地檢111年度執字第805號   編號1至3，前經臺灣高等法院花蓮分院以109年度聲字第266號裁定定應執行刑為有期徒刑3年1月確定，入監執行後，於111年4月13日縮短刑期假釋出監，假釋付保護管束期間：至112年8月17日   尚未執行